---
title: "Taller Estadística 2"
author: "Andrés Martínez"
date: "1/25/2021"
output: html_document
---

```{r setup, include=FALSE}
knitr::opts_chunk$set(echo = TRUE)
```

# Taller de Repaso

Retomemos la clase inicial y pensemos nuevamente como podemos tarnsformar situaciones del mercado en experimentos que podemos medir con distribuciones discretas y continuas.

## Distribuciones discretas



###  Distribución discreta uniforme

Existe la posibilidad de que existan entre 5 y 15 ordenes en el premarket

(i) Calcule la media y la varianza analítica de la distribución uniforme 
\begin{align*}
\href{https://de.wikipedia.org/wiki/Diskrete_Gleichverteilung}{x \sim U(a=5,b=15)}
\end{align*}

(ii) Grafique la función de probabilidad y acumulada.

(iii) Genere 10,000 números aleatorios que se distribuyen de forma uniforme \texttt{x=sample(a:b,size=nobs,replace=TRUE)} y grafique la función de probabilidad y la función de densidad acumulada.

(iv) Calcule la media y la varianza de los datos simulados, compare los resultados con el numeral i) e interprete. 

```{r}



```


### Binomial Distribution

Podrían haber hasta 40 ordenes en un día si la probabilidad de que una acción suba el 60\%, como podría saber su valor promedio

(i)  Calcule la media y la varianza analítica de la distribución binomial
\begin{align*}
\href{https://en.wikipedia.org/wiki/Binomial_distribution}{x \sim B(n=40,p=0.6)}
\end{align*}

(ii) Grafique la función de probabilidad y acumulada .

(iii) Genere 10,000 números aleatorios que se distribuyen de forma binomial
\texttt{x=rbinom(nobs,size,prob))} y grafique la función de probabilidad y la función de densidad acumulada. 

(iv) Calcule la media y la varianza de los datos simulados, compare los resultados con el numeral i) e interprete. 

```{r}

```


### Geometric Distribution

Si el precio de una acción comienza descender, con qué probabilidad cree usted que un inversionista decida cerrar la posición después diez veces que el revisa los precios y estos siempre son menores que los anteriores.

(i)Calcule la media y la varianza analítica de la distribución geométrica
\begin{align*}
\href{https://en.wikipedia.org/wiki/Geometric_distribution}{x \sim Geom(p=0.1)}
\end{align*}

(ii) Grafique la función de probabilidad y acumulada.

(iii) Genere 10,000 números aleatorios que se distribuyen de forma geométrica \\ \texttt{x=rgeom(nobs, p)} y grafique la función de probabilidad y la función de densidad acumulada. 

(iv) Calcule la media y la varianza de los datos simulados, compare los resultados con el numeral i) e interprete. 

```{r}

```



### Distribución Poisson



(i)Calcule la media y la varianza analítica de la distribución poisson
\begin{align*}
\href{https://en.wikipedia.org/wiki/Poisson_distribution}{x \sim Pois(\lambda=5,n=6)}
\end{align*}

(ii) Grafique la función de probabilidad y acumulada.

(iii) Genere 10,000 números aleatorios que se distribuyen de forma geométrica \\ \texttt{x=rpois(nobs, lambda)} y grafique la función de probabilidad y la función de densidad acumulada. 

(iv) Calcule la media y la varianza de los datos simulados, compare los resultados con el numeral i) e interprete. 

## Distribuciones Continuas

Después de lo que hablamos en clase, intente  crear un enunciado para cada una de las distribuciones.


### Distribución Uniforme

Qué tipo de experimento puede diferencia una distribución uniforme discreta y continua

(i) Calcule la media y la varianza analítica de la distribución uniforme 
\begin{align*}
\href{https://de.wikipedia.org/wiki/Stetige_Gleichverteilung}{x \sim U(a=1,b=11)}
\end{align*}

(ii) Grafique la función de probabilidad y densidad usando \texttt{dunif()} and \texttt{punif()}.

(iii) Genere 10.000 datos simulados de manera uniforme\\\texttt{x = runif(nobs,a,b)} y grafique la función de densidad y probabilidad usando \texttt{density()} y \texttt{ecdf()}.

(iv) Calcule la media y la varianza de los datos simulados, compare los resultados.

```{r}

```


### Distribución Beta

Se usa muchas veces  cuando no se conoce el valor inicial de la data y se desea simplemente estimar la probabilidad usando valores a priori

(i) Calcule la media y la varianza analítica de la distribución beta
\begin{align*}
\href{https://en.wikipedia.org/wiki/Beta_distribution}{x \sim Beta(\alpha=0.5,\beta=0.5)}
\end{align*}

(ii) Grafique la función de probabilidad y acumulada \texttt{dbeta()} y \texttt{pbeta()}.

(iii) Genere 10,000 datos aleatorios con este comnado \texttt{x=rbeta(nobs,shape1,shape2)} y grafique la función acumulada y probabilidad usando \texttt{density()} and \texttt{ecdf()}.

(iv)  Calcule la media y la varianza de los datos simulados, compare los resultados.

```{r}

```

 
### Distribución Normal
(i) Calcule la media y la varianza analítica de la distribución normal
\begin{align*}
\href{https://en.wikipedia.org/wiki/Normal_distribution}{x \sim N(\mu= 0.1,\sigma=0.3)}
\end{align*}

(ii) Grafique la función de probabilidad y acumulada  \texttt{dnorm()} y \texttt{pnorm()}.

(iii) Genere 10,000 datos aleatorios con este comnado \texttt{x=rnorm(nobs,mean,sd)} y grafique la función acumulada y probabilidad usando \texttt{density()} and \texttt{ecdf()}.

(iv) Calcule la media y la varianza de los datos simulados, compare los resultados.


### Distribución t Student
(i) Calcule la media y la varianza analítica de la distribución t Student
\begin{align*}
\href{https://en.wikipedia.org/wiki/Student\%27s_t-distribution}{x \sim t_{df=5}}
\end{align*}

(ii) Grafique la función de probabilidad y acumulada  \texttt{dt()} y \texttt{pt()}.

(iii) Genere 10,000 datos aleatorios con este comnado \texttt{x=rt(nobs,df))}  grafique la función acumulada y probabilidad usando\texttt{density()} y \texttt{ecdf()}.

(iv) Calcule la media y la varianza de los datos simulados, compare los resultados.


```{r}

```


### Distribución Chi-Square 

Que tiene que ver la volatilidad con esta distribución

(i) Calcule la media y la varianza analítica de la distribución Chi Square
\begin{align*}
\href{https://en.wikipedia.org/wiki/Chi-squared_distribution}{x \sim \chi^2_{k=3}}
\end{align*}

(ii) Grafique la función de probabilidad y acumulada  \texttt{dchisq()} y \texttt{pchisq()}.

(iii) Genere 10,000 datos aleatorios con este comnado \texttt{x=rchisq(nobs,df)} grafique la función acumulada y probabilidad usando\texttt{density()} y \texttt{ecdf()}.

(iv) Calcule la media y la varianza de los datos simulados, compare los resultados.



```{r}

```

