---
title: "Dispositivo pedagógico Estadística 1"
author: "Andrés Martínez"
date: "`r Sys.Date()`"
site: "bookdown::bookdown_site"
output:
  bookdown::gitbook: default
documentclass: book

link-citations: yes
---

```{r setup, include=FALSE}
knitr::opts_chunk$set(echo = TRUE, message=FALSE)
require("knitcitations")
cleanbib()
options("citation_format" = "pandoc")
read.bibtex(file = "B.bib")

```


```{r, echo=FALSE, message=FALSE,results='hide',warning=FALSE}
#install.packages("bookdown")
#Librerias que se van a utilizar
library(kableExtra)# Tablas
library(quantmod)# Descarga de datos
library(knitcitations)#Citaciones
library(knitr)#R Markdown
library(psych)# Medidas descriptivas
library(RCurl)# La dirección web
library(readr)# La base de datos
library(dplyr)# Transformación de tablas
library(plotly)# Gráficos Interactivos
library(ggplot2)# Gráficos 
library(corrplot)# Gráfico de Correlación
library(derivmkts)# Pronóstico de Precios
library(quadprog)# Programación puede necesitar otra actualización dependiendo de la versión del R
library(PerformanceAnalytics)# Medidas descriptivas
#install.packages("IntroCompFinR",repos="http://R-Forge.R-project.org")
library(IntroCompFinR)# Portafolio de optimización solo se puede instalar con el link descrito arriba

```


# Conceptos Aplicados de Estadístca 1




Así mismo se genera una serie de gráficos descriptivos que dan una primera visualización de los datos para encontrar patrones y entender el comportamiento de cada una de las observaciones.


## Metodología del ejemplo.



Estas  etapas se pueden describir en dos fases:

### Primera Fase


* Exploración de datos.
* Medición de y análisis a través de procesos descriptivos.
* Implementación de estrategias basadas en la toma decisiones que se derivan de un análisis descriptivo.

### Segunda Fase




* Desarrollo de procesos continuos
* Medición de procesos continuos a través del valor esperado y la
varianza.
* Diseño de estrategias a partir de escenarios de incertidumbre.



# Primera Fase

xxxxx valor esperado.

## Exploración de datos

x x [NASDAQ](https://www.nasdaq.com) , el [Dow Jones](https://www.dowjones.com) y el [S&P500](https://espanol.spindices.com/indices/equity/sp-500), xxxxx



```{r, echo=FALSE, message=FALSE,results='hide',warning=FALSE}

library(RCurl)# La dirección web
library(readr)# La base de datos
library(dplyr)# Para usar el mutate
text=getURL("https://raw.githubusercontent.com/Andres1984/Estadistica-1/master/SPlista.txt")
SPlista <- read_csv(file=text)
SPlista$Sector[SPlista$Sector=="Consumer Discretionary"]="Cons D"
SPlista$Sector[SPlista$Sector=="Information Technology"]="IT"
SPlista$Sector[SPlista$Sector=="Telecommunications Services"]="TS"
SPlista$Sector[SPlista$Sector=="Consumer Staples"]="Cons S"
attach(SPlista)
fabs<-table(Sector)
fabs=as.data.frame(fabs)
n=dim(SPlista)
n<-n[1]
fabs= mutate(fabs, Freqr =fabs$Freq/n)
fabs= mutate(fabs, FreqA =cumsum(Freq))
fabs= mutate(fabs, FreqrA =cumsum(Freqr))


```

Así se hacen las tablas, necesitan la libreri 


```{r TFREQ, echo=FALSE, message=FALSE}
library('knitr')
library(kableExtra)# Tablas
options(digits=4, width=70)## Se ajsutan los decimales
kable(fabs,booktabs=TRUE,caption = "Tabla de Frecuencias")%>%
  kable_styling(bootstrap_options = "striped", full_width = F, position = "left")

```


```{r FREQ, echo=FALSE, message=FALSE, fig.cap = 'Gráfico de Barras'}
library(ggplot2)

ggplot(data=fabs, aes(x=Sector, y=Freq)) +
  geom_bar(stat="identity", fill="steelblue")+
  geom_text(aes(label=Freq), vjust=1.6, color="white", size=3.5)+
  theme_minimal()

```


xxx
### Contexto del Ejemplo

xxxx

xx


```{r, echo=FALSE, message=FALSE,results='hide',warning=FALSE}
library(quantmod)# Descarga de datos
symbols=c('AES','AXP','BXP','GLW')# Vector de caracteres
getSymbols(symbols,src='yahoo',from="2017-01-01",to="2019-03-01")

```


xxxx

```{r Precios, fig.width = 8, fig.height = 4,fig.cap=" Precios Acciones", echo=FALSE, message=FALSE}

par(mfrow=c(2,2))
plot(AES$AES.Close, col="green",main = "AES")
plot(AXP$AXP.Close,col="red",main="AXP")
plot(BXP$BXP.Close,col="blue",main="BXP")
plot(GLW$GLW.Close,main="GLW")


```




```{r vol, echo=FALSE, message=FALSE,fig.cap='Rendimientos'}
aes = Delt(AES$AES.Close)*100 # Rendimientos
aes=aes[-1,]
axp = Delt(AXP$AXP.Close)*100
axp=axp[-1,]
bxp =Delt(BXP$BXP.Close)*100
bxp=bxp[-1,]
glw = Delt(GLW$GLW.Close)*100
glw=glw[-1,]

par(mfrow=c(2,2))
plot(aes)
plot(axp)
plot(bxp)
plot(glw)



```

xxx
## Medición y análisis a través de procesos descriptivos.


```{r TED, echo=FALSE, message=FALSE,warning=FALSE}
library(psych)
library('knitr')
rend1=cbind(aes,axp,bxp,glw)
colnames(rend1)=c("aes","axp","bxp","glw")
rend1=describe(rend1)
kable(rend1[,3:9], booktabs=TRUE,caption = "Estadísticas Descriptivas")%>%
  kable_styling(bootstrap_options = "striped", full_width = F, position = "left")

```
otra tabla
```{r TED1, echo=FALSE, message=FALSE,warning=FALSE}
library('knitr')
kable(rend1[,10:13], booktabs=TRUE,caption = "Estadísticas Descriptivas")%>%
  kable_styling(bootstrap_options = "striped", full_width = F, position = "left")
```



xxxx



```{r HIST, echo=FALSE,fig.cap='Histogramas', message=FALSE,warning=FALSE,echo=FALSE}
par(mfrow=c(2,2))
rend=cbind(aes,axp,bxp,glw)
colnames(rend)=c("aes","axp","bxp","glw")

hist(as.numeric(rend$aes),breaks=20,main="",xlab="Rendimientos AES", col="red")
hist(as.numeric(rend$axp),breaks=20,main="",xlab="Rendimientos AXP", col="green")
hist(as.numeric(rend$bxp),breaks=20,main="",xlab="Rendimientos BXP", col="yellow")
hist(as.numeric(rend$glw),breaks=20,main="",xlab="Rendimientos GLW", col="blue")




```


xxxx
```{r TCORR, echo=FALSE, message=FALSE,warning=FALSE,echo=FALSE}

kable(cor(rend), booktabs=TRUE, caption = "Correlación")%>%
  kable_styling(bootstrap_options = "striped", full_width = F, position = "left")

```


```{r CORR,fig.cap='Correlación', echo=FALSE, message=FALSE,warning=FALSE,echo=FALSE}

library(corrplot)
corrplot(cor(rend))
```


xxxx
## Estrategia de negociación

xxxx
\begin{equation}
r_{p}=C*W_{1}*r_{1}+C*W_{2}*r_{2}+C*W_{3}*r_{3}+C*W_{4}*r_{4}
(\#eq:PPP)
\end{equation}
xxxx


