---
title: "Estimación por Intervalos"
author: "Andrés Martínez"
date: "3/4/2021"
output: html_document
---

```{r setup, include=FALSE}
knitr::opts_chunk$set(echo = TRUE)
```

## Análisis de Riesgo de Crédito

Los datos se encuentran en la página web [kaggle](https://www.kaggle.com/fedesoriano/company-bankruptcy-prediction). El ejercicio se basa en determinar la posibilidad de quiebra de una empresa de acuerdo a unas  variables que determinan la salud financiera de la empresa.


Primero vamos a escoger 4 variables sobre las que determinaremos la posibilidad de quiebra

* ROA(A)
* Cashflow Rate
* Operating Gross Margin
* NetValue Per Share

Luego obtendremos los parámetros poblacionales de cada una de esas variables.

Obtendremos la proporción de las empresas que entran en bancarrota.

Determinaremos el tamaño de la muestra.

Hallaremos los intervalos de cada uno de los estimadores.

Analizaremos las posibilidades de que una empresa entre en quiebra de acuerdo a las variables que se escogieron.


## Estimación por intervalos

```{r ,echo=FALSE,warning=FALSE,message=FALSE}
library(readr)
bkr <- read_csv("https://raw.githubusercontent.com/Andres1984/Estadistica2/master/Bases/data-2.csv")
bkr$bancarota=ifelse(bkr$`Bankrupt?`==1,"Yes","No")
library(psych)
options(scipen=999, digits = 6)
resumen=as.data.frame(describe(bkr))

```





```{r}
library(ggplot2)
p<-ggplot(bkr, aes(x=bancarota, y= `ROA(A) before interest and % after tax`, color=bancarota)) +
  geom_bar(stat="identity")
p

```


```{r}
p<-ggplot(bkr, aes(x=bancarota, y= `Operating Gross Margin`, color=bancarota)) +
  geom_bar(stat="identity", fill="white")+theme_minimal()
p

```
```{r}
p<-ggplot(bkr, aes(x=bancarota, y= `Cash flow rate`, color=bancarota)) +
  geom_bar(stat="identity", fill="white")+theme_minimal()
p

```



```{r}
library(dplyr)
bkr %>%
  ggplot() +
  aes(x = `ROA(A) before interest and % after tax`, y = `Operating Gross Margin`, color=bancarota) +
  geom_point() 

```

```{r}
bkr %>%
  ggplot() +
  aes(x = `ROA(A) before interest and % after tax`, y = `Cash flow rate`, color=bancarota) +
  geom_point() 
```

```{r}
bkr %>%
  ggplot() +
  aes(x = `ROA(A) before interest and % after tax`, y = `Net Value Per Share (A)`, color=bancarota) +
  geom_point() 
```

```{r}
bkr %>%
  ggplot() +
  aes(x = `Cash flow rate`, y = `Operating Gross Margin`, color=bancarota) +
  geom_point() 
```

```{r}
bkr %>%
  ggplot() +
  aes(x =  `Net Value Per Share (A)`, y = `Operating Gross Margin`, color=bancarota) +
  geom_point() 
```


Obtenemos los parámetros poblacionales y comprobamos si es insesgado

```{r pressure, echo=FALSE}
prop=sum(bkr$`Bankrupt?`)/length(bkr$`Bankrupt?`)
proppop=mean(prop)
sdprop=sqrt(prop*(1-prop))


```



```{r}
mroa=mean(bkr$`ROA(A) before interest and % after tax`)
mcfr=mean(bkr$`Cash flow rate`)
mogm=mean(bkr$`Operating Gross Margin`)
mnvps=mean(bkr$`Net Value Per Share (A)`)
vroa=var(bkr$`ROA(A) before interest and % after tax`)
vcfr=var(bkr$`Cash flow rate`)
vogm=var(bkr$`Operating Gross Margin`)
vnvps=var(bkr$`Net Value Per Share (A)`)
sdroa=sd(bkr$`ROA(A) before interest and % after tax`)
sdcfr=sd(bkr$`Cash flow rate`)
sdogm=sd(bkr$`Operating Gross Margin`)
sdnvps=sd(bkr$`Net Value Per Share (A)`)

```

## Definimos n

Podemos usar la variable bancarota?

Queremos tener un 95\% de nivel de confianza, por lo tanto,  con $\alpha=0.05$ igual a $1-\alpha=0.95$ obtenemos el valor de $n$.


Siendo $Z_{\alpha/2}=Z_{0,025}=1.9599$ entonces $1.9599\frac{\sqrt{pq}}{\sqrt{n}}=B$


```{r}
z=qnorm(1-(0.05)/2)
B=z*sdprop
n=(z^2*(prop*(1-prop)))/B^2


```


```{r}
hist(bkr$`Bankrupt?`,col="blue", main="Bancarota",xlab="Bancarota")
```

Usemos una  de las demás


```{r}
par(mfrow=c(2,2))
hist(bkr$`ROA(A) before interest and % after tax`,breaks=50,col="red",xlab="ROA", main="ROA")
hist(bkr$`Operating Gross Margin`,breaks=50,col="blue",xlab="OGM",main="OGM")
hist(bkr$`Cash flow rate`,breaks=50,col="green",xlab = "CFR",main="CFR")
hist(bkr$`Net Value Per Share (A)`,breaks=50,col="orange",xlab = "NVPS", main="NVPS")



```

Usemos el ROA para obtener la muestra.



```{r}
N=length(bkr$`Bankrupt?`)
z=qnorm(1-(0.05)/2)
B=z*sdroa
n=round((z^2*(mroa*(1-mroa)))/B^2)


```

Tomamos el valor de $n$ y obtenemos una muestra aleatoria


```{r}
sample=bkr[sample(nrow(bkr), 57),]

meansroa=mean(sample$`ROA(A) before interest and % after tax`)
error1=mroa-meansroa

meansogm=mean(sample$`Operating Gross Margin`)
error2=mogm-meansogm


meancfr=mean(sample$`Cash flow rate`)
meannvps=mean(sample$`Net Value Per Share (A)`)

meanbkr=mean(sample$`Bankrupt?`)


```

Como tenemos solo tenemos proporciones, ajustamos los intervalos de acuerdo a la distribución normal

$$\hat{p}-Z_{\frac{\alpha}{2}}\frac{\sqrt{\hat{p}(1-\hat{p})}}{\sqrt{n}}< p <\hat{p}+Z_{\frac{\alpha}{2}}\frac{\sqrt{\hat{p}(1-\hat{p})}}{\sqrt{n}}$$
Obtenemos el error

```{r}

seroa=sqrt(meansroa*(1-meansroa)/n)
seogm=sqrt(meansogm *(1-meansogm)/n)
secfr=sqrt(meancfr *(1-meancfr)/n)
senvps=sqrt(meannvps *(1-meannvps)/n)
sebkr=sqrt(meanbkr *(1-meanbkr)/n)
```

calculamos los intervalos
```{r}
introa=c(meansroa-qnorm(0.975)*seroa,meansroa+qnorm(0.975)*seroa)
intogm=c(meansogm-qnorm(0.975)*seogm,meansogm+qnorm(0.975)*seogm)
intcfr=c(meancfr-qnorm(0.975)*secfr,meancfr+qnorm(0.975)*secfr)
intnvps=c(meannvps-qnorm(0.975)*senvps,meannvps+qnorm(0.975)*senvps)
intbkr=c(meanbkr-qnorm(0.975)*sebkr,meanbkr+qnorm(0.975)*sebkr)
```

```{r}
droa=density(bkr$`ROA(A) before interest and % after tax`)
dogm=density(bkr$`Operating Gross Margin`)
dcfr=density(bkr$`Cash flow rate`)
dnvps=density(bkr$`Net Value Per Share (A)`)


```

```{r}
dnorm_inte <- function(x){
  introa=c(meansroa-qnorm(0.975)*seroa,meansroa+qnorm(0.975)*seroa)
  return(introa)
}
```

```{r}
library(ggplot2)
library(ggridges)
theme_set(theme_minimal())

a=ggplot(NULL, aes(x = bkr$`ROA(A) before interest and % after tax`)) 
a= a + geom_density(alpha = 0.25)
a = a + geom_vline(xintercept=c(introa),col="steelblue4",linetype="dashed")
a = a + geom_vline(xintercept=mroa,col="red",linetype="dashed")
a = a + labs(x="ROA",y="f(x)",title="Distribución de ROA")
a

```


```{r}

a=ggplot(NULL, aes(x = bkr$`Operating Gross Margin`)) 
a= a + geom_density(alpha = 0.25)
a = a + geom_vline(xintercept=c(intogm),col="steelblue4",linetype="dashed")
a = a + geom_vline(xintercept=mogm ,col="red",linetype="dashed")
a = a + labs(x="OGM",y="f(x)",title="Distribución de OGM")
a



```

```{r}

a=ggplot(NULL, aes(x = bkr$`Cash flow rate`)) 
a= a + geom_density()
a = a + geom_vline(xintercept=c(intcfr ),col="steelblue4",linetype="dashed")
a = a + geom_vline(xintercept=mcfr ,col="red",linetype="dashed")
a = a + labs(x="CFR",y="f(x)",title="Distribución de CFR")
a

```

```{r}

a=ggplot(NULL, aes(x = bkr$`Net Value Per Share (A)`)) 
a= a + geom_density()
a = a + geom_vline(xintercept=c(intnvps ),col="steelblue4",linetype="dashed")
a = a + geom_vline(xintercept=mnvps ,col="red",linetype="dashed")
a = a + labs(x="NVPS",y="f(x)",title="Distribución de NPVS")
a

```



```{r}

library(plotly)
p<-ggplot(bkr, aes(x=bancarota, y=`ROA(C) before interest and depreciation before interest`, fill=bancarota)) +
   geom_boxplot(outlier.shape = NA)+coord_cartesian(ylim = quantile(bkr$`ROA(A) before interest and % after tax`, c(0, 0.9)))+labs(x="Bancarota",y="ROA",title="Boxplot ROA")

fig<-ggplotly(p)

fig

```

```{r}
p<-ggplot(bkr, aes(x=bancarota,y=`Operating Gross Margin`, color=bancarota)) + geom_boxplot(outlier.shape = NA)+coord_cartesian(ylim = quantile(bkr$`Operating Gross Margin`, c(0.1, 0.9)))+ labs(x="Bancarota",y="OGM",title="Boxplot OGM")

fig<-ggplotly(p)

fig
```


```{r}
p<-ggplot(bkr, aes(x=bancarota,y=`Cash flow rate`, color=bancarota)) +geom_boxplot(outlier.shape = NA)+coord_cartesian(ylim = quantile(bkr$`Cash flow rate`, c(0.1, 0.9)))+labs(x="Bancarota",y="CFR",title="Boxplot CFR")

  

fig<-ggplotly(p)

fig
```

```{r}
p<-ggplot(bkr, aes(x=bancarota, y=bkr$`Net Value Per Share (A)`, color=bancarota)) + geom_boxplot(outlier.shape = NA)+coord_cartesian(ylim = quantile(bkr$`Net Value Per Share (A)`, c(0.05, 0.9)))+labs(x="Bancarota",y="NPVS",title="Boxplot NPVS")

fig<-ggplotly(p)

fig
```

