---
title: "Mi primer modelo"
author: "Andrés Martínez"
date: "4/26/2021"
output: html_document
---

```{r setup, include=FALSE}
knitr::opts_chunk$set(echo = TRUE)
```

## The Logit Model

Vamos a generar un modelo en donde obtenemos la probabildad de pertenecer a un grupo, en donde la variable que se usa para clasificación puede ser una variable dicotómico que toma valores de 0 y 1.

$$ P(X)=\beta_{0}+\beta_{1}X$$
Por lo tanto se desear saber $P(X)=P(Y=1\mid X=1)$. Para establecer los valores entre $0$ y $1$, es necesario generar una función exponencial como por ejemplo la función logística

$$log\Big(\frac{P(X}{1-P(X)}\Big)=\beta_{0}+\beta_{1}X$$

La predicción se hace con la siguiente ecuación:

$$ \hat{p}(X)=\frac{e^{\beta_{0}+\beta_{1}X}}{1+e^{\beta_{0}+\beta_{1}X}}$$


```{r}
library(psych)
describe(Default)
```



```{r}
library(ggplot2)
library(tidyverse)
# Regression model
pd<- glm( default ~ student, data=Default, family=binomial)

a=predict(pd, type="response")
a=as.data.frame(a)
a=cbind(a,Default$student)
plot(a$`Default$student`,a$a,type="l", main="Probabilidad de Default", xlab="Estudiante",ylab="P(X)")

newdata[, c("p", "se")] <- predict(pd, newdata, type = "response", se.fit = TRUE)[-3]

# Get predictions on link scale
pred =predict(pd, Default, se.fit=TRUE, type="response")[c("fit", "se.fit")]
pred=as.data.frame(pred)
# Calculate fit and confidence interval on probability scale
pred$upr = pd$family$linkinv(pred$fit + 1.96*pred$se.fit)  # Equivalent to pnorm(pred$fit + 1.96*pred$se.fit) for the probit link
pred$lwr = pd$family$linkinv(pred$fit - 1.96*pred$se.fit)
pred$fit = pd$family$linkinv(pred$fit)
```


```{r}
pd<- glm( default ~ balance, data=Default, family=binomial)
y=seq(0,3000,0.25)[-1]


sup=exp(pd$coefficients[1]+pd$coefficients[2]*y)
inf=1+exp(pd$coefficients[1]+pd$coefficients[2]*y)
px=sup/inf
result=as.data.frame(cbind(y,px))
colnames(result)=c("Balance","PX")
plot(result$Balance,result$PX,type="l", main="Probabilidad de Default", xlab="Balance",ylab="P(X)",ylim = c(0,1))
abline(h=c(0,1))
```


```{r}

pd<- glm( default ~ balance+ student + income, data=Default, family=binomial)
summary(pd)



y=seq(0,3000,0.25)[-1]


sup=exp(pd$coefficients[1]+pd$coefficients[2]*y)
inf=1+exp(pd$coefficients[1]+pd$coefficients[2]*y)
px=sup/inf
result=as.data.frame(cbind(y,px))
colnames(result)=c("Balance","PX")
plot(result$Balance,result$PX,type="l", main="Probabilidad de Default", xlab="Balance",ylab="P(X)",ylim = c(0,1))
abline(h=c(0,1))

```


Predicción

```{r }
glm.probs=predict(pd,type = "response")
glm.pred=rep("No",10000)
glm.pred[glm.probs>.5]="Yes"
table(glm.pred,Default$default) 


```

```{r}
preci=(9625+100)/10000
preci
```

